臺灣高等法院刑事裁定　　　　　　　　　　　　　　九十三年度交聲再字第一二號
　　再審聲請人
　　即受判決人　甲○○
右聲請人因公共危險等案件，對於本院九十二年度交上訴字第二五二號中華民國九十
二年十二月三十一日確定判決（臺灣板橋地方法院九十一年度交訴字第一四五號、臺
灣板橋地方法院檢察署九十一年度偵字第一二八五八號），聲請再審，本院裁定如左
：
    主  文
再審之聲請駁回。
    理  由
一、聲請意旨略稱：
    (一)本件被告甲○○之行向，經過案內交岔路口之「前」一個紅綠燈，有一上坡，
      坡度約七十五度，該上坡路段結束後至案內交岔路口係一長度約四、五十公尺
      左右之平面。被告甲○○於行駛該上坡路段完畢時，自後視鏡與右照後鏡並未
      見有其他車輛（含機車）距交岔路口約十餘公尺處，打方向燈減速準備右轉，
      此時亦無車輛於被告之後方，而於被告打方向燈後，中湖路對向有一銀色自小
      客車越過中央分向線超車，其前方尚有四至五台與被告屬對向之車輛欲通過路
      口。被告右轉進入湖子路（支線）有二十公尺遠，才聽到撞擊聲，自後照鏡見
      有車輛，直覺認為係前揭銀色自小客車超車不慎所致，故自湖子路轉進目的地
      特力屋配合廠商處。倘若被告有過失傷害擦撞情事，以民國九十二年元月九日
      員警梁秋平到院指繪之散落物位置均在中湖路右側（幹道），則所謂之不知名
      提供車號之女子，據告訴人庭稱係自湖子路（支線）轉進中湖路者，則該不知
      名女子與被告於湖子路（支線）係屬對向車輛，其焉得見有被告車輛於中湖路
      ，且為被告車輛右側之狀況？上開答辯意旨，被告於九十二年元月廿一日向一
      審法院具狀臚陳甚詳，惟未蒙原審法院審酌。
　　(二)本件原審認定被告肇事時間為「九十年十二月廿七日上午九時許」，告訴人簡
 　　 慧明所提之長庚醫院（乙種）診斷證明書日期為「九十一年一月四日」，告訴
      人之台北縣警察局新莊分局林口所首次偵訊筆錄製作時間為「九十一年元月九
      日下午十九時五十一分」，複訊筆錄製作時間為「九十一年六月三日上午八時
      」。告訴人之警訊筆錄均製作於案發後十日及相隔近半年之後。其間告訴人向
      醫院申請診斷證明，第一次警訊（即九十一年元月九日）尚自稱「我遭撞上時
      沒有目擊到該肇事車輛，是由一名不詳之女子拿給我的，當時未向她留姓名資
      料」（偵查卷第六頁），卻於檢察官九十一年八月二日偵訊時改稱「我被撞時
      有記下車號，也有好心路人把車號抄下，當場交給我，跟我所記車號同」（偵
      查卷廿六頁）。第一次警訊時告訴人又稱「遭該自小貨車勾住而連人帶車倒在
      地」（偵查卷第六頁）。九十一年八月二日之偵訊卻又改稱「對方靠近右後輪
      之車斗撞到我的後照鏡我就跌倒」（偵查卷廿六頁）。其間有警察九十一年六
      月三日上午八時之複訊，告訴人果真如原判決所言「遭受突然撞擊，受到鎖骨
      骨折傷害之際，剎那間驚恐，痛苦可以想見，自難期待其後能有冷靜詳實之回
      憶」，惟因係事隔十二日才做首次筆錄，自非「剎那間之驚恐」可比，何況複
      訊係於事隔半年之時為之，若其有「難有冷靜詳實之回憶」，亦應可於複訊時
      作更正或補充之陳述，卻於九十一年八月二日才作完全迥異與矛盾之陳述。告
      訴人之陳述，瑕疵重重，更與事實不符，竟作為原審科刑之基礎，有重要證據
      漏未審酌之情事。
　　(三)被告之ＳＨ－七二０一自小貨車，並無任何車損痕跡，故未遭警局扣案，亦未
　　　加以拍照。證人梁秋平、廖金福均於九十二年一月九日第一審法院證述無車損
　　　屬實。被告既未開此車撞到告訴人，無車損為當然之理。若有絲毫擦撞必會留
　　　下痕跡，即如告訴人所謂「勾住」或「右後輪之車斗撞後照鏡」，亦會留下痕
　　　跡才是。惟原審卻以「若僅係側面力道不大之擦撞，並不儘然會留下明顯之擦
　　　撞痕跡」（引原審判決第四頁第十二行、十三行），對被告為不利之認定，原
　　　審未經詳實查證，明顯重要證據漏未審酌。
　　(四)本件原審認定記下肇事車輛車號者係「不詳之路人」。該不詳之路人是否有其
　　　人，令人滋疑，原審未予詳查，詎引用所謂該路人所提之車號，而認被告牽涉
　　　本案，亦有重要證據漏未審酌之情事。
　　(五)綜上具體事證，乃屬原審就足生影響判決之重要證據漏未審酌，是援依刑事訴
　　　訟法第四百二十一條、第四百二十四條、第四百二十六條聲請裁定准予再審云
　　　云。
二、按不得上訴於第三審法院之案件，其經第二審確定之有罪判決，如就足生影響於
    判決之重要證據漏未審酌者，固得為受判決人之利益聲請再審，刑事訴訟法第四
    百二十一條定有明文，惟所謂「足生影響於判決之重要證據漏未審酌」，係指該
    證據業經法院予以調查或經聲請調查而未予調查，致於該確定判決中漏未加以調
    查，而該證據如經審酌，顯足生影響該判決之結果，而為被告有利之判決而言。
    如當事人所提出之證據，不足以影響判決結果，或第二審法院依調查結果，本於
    論理法則、經驗法則，取捨證據後認定事實者，即難據以開始再審之程序。又所
    謂重要證據，必須該證據已足認定受判決人應受無罪、或免訴、或輕於原審所認
    定之罪名方可，如不足以推翻原審所認定罪刑之證據，即非足生影響於原判決之
    重要證據。再者，所謂「漏未審酌」乃指第二審判決前已發現而提出或已聲請調
    查之證據，法院未予調查、審酌而言，茍被捨棄之證據，已於理由內敘明其捨棄
    之理由者，即非漏未審酌。
三、經查：上開再審理由(一)、(四)部分，係被告所為對自己有利之片面辯解，縱被告上
    開指訴屬實，亦難認確足生影響於原判決之結果。另再審理由(二)、(三)部分，原審
    判決書業於理由欄一、(一)中敘明清楚，是亦顯無重要證據漏未審酌等情。
四、綜上所述，聲請人所述各節並無合於刑事訴訟法第四百二十一條所定之情形，自
    難認有再審之理由，應予駁回。
五、據上論斷應依刑事訴訟法第四百三十四條第一項裁定如主文。
中　　　華　　　民　　　國　　九十三　　年　　　三　　　月　　　三　　　日
                              臺灣高等法院交通法庭
                                  審判長法  官  葉  騰  瑞
                                        法  官  劉  壽  嵩
                                        法  官  莊  明  彰
右正本證明與原本無異。
不得抗告。
                                        書記官  廖  逸  柔
中　　　華　　　民　　　國　　九十三　　年　　　三　　　月　　　四　　　日
